src/fst/morphology/affixes/mixed.lexc
!20241025
!opgivet at sortere i denne rodebutik indtil videre
!må hitte rede i den senere


LEXICON k_Exclm_gennemgang  !!gennemgang til type qaammaallak!
+V+Ind+Gram/Exclm:%>%TRUNCk K ;
IV-mod_C ;

LEXICON SUAR_gennemgang  !!gennemgang efter SUAR+Der/vv
+V+Ind+Gram/Exclm:%>%TRUNCq K ;
+V+Ind+3Pl+Gram/Exclm:%>%VCTRUNCit K_plur ;
IV-mod_C ;

LEXICON LokVb !!= * @CODE@ 
 Krestr ; 
+INNAQ:%>innaq Krestr ; !udkommenteret. Der mangler en ordklasse (Pali eller N eller Pron eller Adv), så det skal håndteres anderledes. !forsøgsvist indkommenteret som efterhæng 20180905
+Gram/Hyb+IP@C.Num@:%>ip@C.Num@ XIitX_stem ;
+IP+UTE+Der/vn:%>issut tptmorf ; !til at håndtere ord som illusisarfimmiissutaasinnaanngillat (Margrethe)
+U+Der/nv+NIRU+Der/vv:%>uneru IV_voq_stem ;
+U+Der/nv+NNGIT+Der/vv:%>unngi IV-mod_nngit ;
+ARAQ+Der/nn:%>araq Krestr ;
+Aeq:%>tut Krestr ;
+Aeq:%>sut Krestr ;
+Aeq+LLUINNAQ:%>sorluinnaq Krestr ; !liv 170406
+TTAAQ:%>ssaaq # ;
+TTAAQ+Err/Sub:%>ttaaq # ;
+MIU+Der/nn+GE+Der/nv+Orth/Alt:%>rmiore HTR_schwa_SAQ_nnip ;

LEXICON LokAeq !!= * @CODE@ 
 LokVb ;
+Aeq:%>tut Krestr ;
+Aeq:%>tuut Krestr ;

LEXICON TrmVb !!= * @CODE@ 
 Krestr ;
+INNAQ+Pali:%>%TRUNCinnaq Krestr ;
+INNAQ+SUAQ+Pali:%>%TRUNCinnarsuaq Krestr ; !Avammuinnarsuaq
+INNAQ+VIK+Pali:%>%TRUNCinnavik Krestr ; !Avammuinnavik
+KANNIQ+Pali:%>%TRUNCkanneq Krestr ;
+Gram/Hyb+KAR+Der/nv+A+Der/vv@U.Num.Pl@:%>%TRUNCkaa@U.Num.Pl@ IV_voq ;
+Gram/Hyb+KAR@C.Num@+Der/nv:%>%TRUNCkar@C.Num@ IV_r_stem ;
+Gram/Hyb+KAR@C.Num@+Der/nv+UTE+Der/vv:%>%TRUNCkaap@C.Num@ HTR_UTE_SSAQ_ssi ;
+LLUINNAQ+Adv:%>%TRUNCrluinnaq Krestr ;
+U+Der/nv:%>%TRUNCu IV_voq ;
+Gram/Hyb+UR@C.Num@+Der/nv:%>%TRUNCor@C.Num@ IV_long ;

LEXICON AblVb !!= * @CODE@ 
 Krestr ;
+Gram/Hyb+IR@C.Num@:%>%TRUNCer@C.Num@ XIirXmorf_stem ; !PL 20180119. Konsekvensretter samtidig ablativer på [m|n]inngaanniit

LEXICON InsVb !!= * @CODE@ 
 Krestr ;
+Gram/Hyb+IR@C.Num@:%>%TRUNCer@C.Num@ XIirXmorf_stem ; !PL 20190310 for skyld 'ajortumeerpoq' etc.

LEXICON AeqVb !!= * @CODE@ 
 Krestr ;
+INNAQ+Pali:%>%TRUNCinnaq Krestr ; !kalaallisuinnaq
+PAJAAQ:%>%TRUNCpajaaq Krestr ; !takussaanngitsutupajaaq NB uden +Pali fordi PAJAAQ nærmest har karakter af tilhængspartikel og derfor ikke bør ændre ordklasse fra Aeq til iAeq
!PL20231114 følgende problematiske, fordi de sammenblander kalaallisut med kalaallisuut. Rettelser uden konsekvens i regressionen
+Gram/Hyb+UR@C.Num@:%>%TRUNCor@C.Num@ IV_r ;
+NGAJAK+LLUINNAQ+Pali:%>%TRUNCngajalluinnaq Krestr ;
+LLUINNAQ:%>%TRUNCrluinnaq   Krestr ;

LEXICON ViaVb !!= * @CODE@ 
 Krestr ;
+Gram/Hyb+UR@C.Num@:%>%TRUNCor@C.Num@ IV_r_stem ;
+Gram/Hyb+UR@C.Num@:%>%TRUNCor@C.Num@ TV ;

LEXICON PronViaVb !!= * @CODE@ 
 Krestr ;
+Gram/Hyb+UR@C.Num@:%>%TRUNCor@C.Num@ IV_r ;
+Gram/Hyb+UR@C.Num@:%>%TRUNCor@C.Num@ TV ;
+QQUUTE+Der/nv@C.Num@:%>%TRUNCqquup@C.Num@ XIuteXmorf ;
+QQUUTE+Der/nv@C.Num@:%>%TRUNCqquup@C.Num@ XTuteXmorf ;

LEXICON part !!= * @CODE@ 
+Pali: Krestr ;

LEXICON timepart !!= * @CODE@ nyt leksikon til tidspartiker, der kan viderederiveres (ullumiummat)
+Adv: Krestr ;
+Adv+U+Der/nv:%>%TRUNCu IV_voq ;

LEXICON oqq !!= * @CODE@ 
+Interj: Krestr ; !sent til Krestr og ikke #
+Interj+Ins+Sg:mik  # ; !aappimik. Muligvis skal de bare skrives direkte ind i particles i stedet.
+Interj+Ins+Sg:-mik  # ;

LEXICON oqq_q !!= * @CODE@  imaattoq
+Interj: Krestr ; !sent til Krestr og ikke #
+Interj+Ins+Sg:%TRUNCmik  # ; !aappimik. Muligvis skal de bare skrives direkte ind i particles i stedet.
+Interj+Ins+Sg:%TRUNC-mik  # ;

LEXICON conj !!= * @CODE@ 
+Conj: Krestr ;

LEXICON adv_m !!= * @CODE@
!adverbier med 'mellemhæng' efter r-stammer !Virker ikke. Morfemgrænser tilføjet 20180417 PL
+Adv: Krestr ;
+INNANNGUAQ:%>%TRUNCginnannguaq adv ; !efter aatsaat
+INNAQ:%>%TRUNCginnaq adv ; !efter aatsaat
+KASIK:%>%TRUNCkasik adv ;
+KKULUK:%>%TRUNCkkuluk adv ;
+NNGUAQ:%>%TRUNCnnguaq adv ;
+QQINNAAQ:%>%TRUNCqqinnaaq adv ;
+QQISSAAQ:%>%TRUNCqqissaaq adv ;
+LLUINNAQ:%>%TRUNCrluinnaq adv ; !efter aatsaat
+LLUINNAQQISSAAQ:%>%TRUNCrluinnaqqissaaq adv ; !efter aatsaat
+VIK:%>%TRUNCvik adv ;
+VISSUAQ:%>%TRUNCvissuaq adv ;

LEXICON adv !!= * @CODE@ 
+Adv: Krestr ;


LEXICON Naal !!= * @CODE@ 
 :%>  Naalsuf ; !XXX KNA-p
! :%>i Naalsuf ; !XXX KNA-ip

LEXICON Naalsuf !!= * @CODE@ livm 20171211 tilføjet pluralisbøjning
 indholds-K ;
+QAR+Der/nv:%>qar IV_r_stem ;
+LIK+Der/nn:%> Z2+lZ ; !tb-lik
+Abs+Sg+3SgPoss@U.acro.poss.epent.v@@C.acro.norm@:va@U.acro.poss.epent.v@@C.acro.norm@ # ;
+Rel+Sg+3SgPoss@U.acro.poss.epent.v@@C.acro.norm@:vata@U.acro.poss.epent.v@@C.acro.norm@ # ;
+Trm+Sg+3SgPoss@U.acro.poss.epent.v@@C.acro.norm@:vanut@U.acro.poss.epent.v@@C.acro.norm@ # ;
+Abl+Sg+3SgPoss@U.acro.poss.epent.v@@C.acro.norm@:vanit@U.acro.poss.epent.v@@C.acro.norm@ # ;
+Ins+Sg+3SgPoss@U.acro.poss.epent.v@@C.acro.norm@:vanik@U.acro.poss.epent.v@@C.acro.norm@ # ;
+Trm+Sg+3PlPoss@U.acro.poss.epent.v@@C.acro.norm@:vannut@U.acro.poss.epent.v@@C.acro.norm@ # ;
+Lok+Sg+3PlPoss@U.acro.poss.epent.v@@C.acro.norm@:vanni@U.acro.poss.epent.v@@C.acro.norm@ # ;
+Abs+Pl+3SgPoss@U.acro.poss.epent.v@@C.acro.norm@:vi@U.acro.poss.epent.v@@C.acro.norm@ # ;
+Abs+Pl+3PlPoss@U.acro.poss.epent.v@@C.acro.norm@:vi@U.acro.poss.epent.v@@C.acro.norm@ # ;
+Abl+Pl+3SgPoss@U.acro.poss.epent.v@@C.acro.norm@:vinit@U.acro.poss.epent.v@@C.acro.norm@ # ;
+Ins+Pl+3SgPoss@U.acro.poss.epent.v@@C.acro.norm@:vinik@U.acro.poss.epent.v@@C.acro.norm@ # ;
+Rel+Sg:p  Krestr ;
+Lok+Sg:mi  LokVb ;
+Lok+Pl:ni LokVb ;
+Trm+Sg:mut TrmVb ;
+Trm+Pl:nut TrmVb ;
+Abl+Sg:mit AblVb ;
+Abl+Pl:nit AblVb ;
+Abl+Sg:miit Krestr ;
+Abl+Pl:niit Krestr ;
+Abl+Sg:minngaanniit Krestr ;
+Abl+Pl:ninngaanniit Krestr ;
+Via:kkut ViaVb ;
+Aeq:tut AeqVb ;
+Ins+Sg:mik Krestr ;
+Ins+Pl:nik Krestr ;

LEXICON web !!= * @CODE@ 
 # ;
+Sem/Url+N:.oqaasileriffik.gl Krestr ;
+Sem/Url+N:.melodicnet.com Krestr ;
!-----------

LEXICON post_Gaq !Ny 20180410 PL
TV-mod_r ;
+Gram/TV+TAQ+Der/vn:%>%TRUNCgaq Z1+kaZmorf ;
+Gram/TV+TAQ+Der/vn+GALUAQ+Der/nn:%>%TRUNCgaraluaq Z2aqZ ;

LEXICON post_iGaq !Ny PL20220205 pga. saneqqutilikkavut
TV-mod_ir ;
+Gram/TV+TAQ+Der/vn:%>%TRUNCgaq Z1+kaZmorf ;
+Gram/TV+TAQ+Der/vn+GALUAQ+Der/nn:%>%TRUNCgaraluaq Z2aqZ ;

LEXICON post_Gaq_addi !Ny 20210311 PL
flex-tv ;
+HTR+Der/vv:%>i IV_voq ;
+Gram/TV+TAQ+Der/vn:%>%TRUNCgaq Z1+kaZmorf ;
+Gram/TV+TAQ+Der/vn+GALUAQ+Der/nn:%>%TRUNCgaraluaq Z2aqZ ;

!LEXICON post_Taq !Ny 20180410 PL
!flex-tv ;

LEXICON post_Saq !Ny 20180410 PL
TV-mod_V ;
+HTR+Der/vv:%>nnip IV_k ;
+Gram/TV+TAQ+Der/vn:%>saq Z1Zmorf ;
+Gram/TV+TAQ+Der/vn+GALUAQ+Der/nn:%>saraluaq Z2aqZ ;

LEXICON post_Saq_schwa !Ny 20180410 PL
 flex-tv_schwa ;
+Gram/TV+TAQ+Der/vn:%>isaq Z1Zmorf ;
+Gram/TV+TAQ+Der/vn+GALUAQ+Der/nn:%>isaraluaq Z2aqZ ;

!--------------

LEXICON Gaq !!= * @CODE@ transitive stammer med a, u og schwa som stammevokal
 TV-mod_r ;
+TAQ+Der/vn:%>%TRUNCgaq Z1+kaZmorf ;
+TAQ+Der/vn+GALUAQ+Der/nn:%>%TRUNCgaraluaq Z2aqZ ;

LEXICON iGaq !!= * @CODE@ transitive r-stammer med i som stammevokal NY PL 20180416
 TV-mod_ir ;
+TAQ+Der/vn:%>%TRUNCgaq Z1+kaZmorf ;
+TAQ+Der/vn+GALUAQ+Der/nn:%>%TRUNCgaraluaq Z2aqZ ;

LEXICON GaqP !!= * @CODE@ 
TV-mod_rP ;
+Gram/TV+TAQ@U.Num.Pl@+Der/vn:%>%TRUNCgaq@U.Num.Pl@ Z1+kaZmorf ;
+Gram/TV+TAQ+Der/vn+GALUAQ+Der/nn:%>%TRUNCgaraluaq Z2aqZ ;

LEXICON iGaqP !!= * @CODE@ transitive r-stammer med i som stammevokal NY PL 20230916
 TV-mod_ir ;
+TAQ@U.Num.Pl@+Der/vn:%>%TRUNCgaq@U.Num.Pl@ Z1+kaZmorf ;
+TAQ@U.Num.Pl@+Der/vn+GALUAQ+Der/nn:%>%TRUNCgaraluaq@U.Num.Pl@ Z2aqZ ;

!----------------

LEXICON Taq !!= * @CODE@ passivt nomen af transitive stammer på k
 TV-mod_C ;
+Gram/TV+TAQ+Der/vn:%>%TRUNCtaq Z1Zmorf ;
+Gram/TV+TAQ+Der/vn+NNGUAQ+Der/nn:%>%TRUNCtannguaq Z1nnguaqZ ;
+Gram/TV+TAQ+Der/vn+GALUAQ+Der/nn:%>%TRUNCtaraluaq Z2aqZ ;

LEXICON iTaq !!= * @CODE@ passivt nomen af transitive stammer på k med vokal med strong i
 TV-mod_iC ;
+Gram/TV+TAQ+Der/vn:%>%TRUNCsaq Z1Zmorf ;
+Gram/TV+TAQ+Der/vn:%>%TRUNCtaq Z1Zmorf ;
+Gram/TV+TAQ+Der/vn+GALUAQ+Der/nn:%>%TRUNCsaraluaq Z2aqZ ;
+Gram/TV+TAQ+Der/vn+GALUAQ+Der/nn:%>%TRUNCtaraluaq Z2aqZ ;

LEXICON TaqP !!= * @CODE@ 
 XTPX ;
+Gram/TV+TAQ@U.Num.Pl@+Der/vn:%>%TRUNCtaq@U.Num.Pl@ Z1Zmorf ;
+Gram/TV+TAQ+Der/vn+GALUAQ+Der/nn:%>%TRUNCtaraluaq Z2aqZ ;

LEXICON kTaq !!= * @CODE@ !PL20240426 Nyt LEX til k-stammer som NIRLUP med både gaq og taq 
 TV-mod_C ;
+Gram/TV+TAQ+Der/vn:%>%TRUNCtaq Z1Zmorf ;
+Gram/TV+TAQ+Der/vn:%>%TRUNCgaq Z1+kaZmorf ;
+Gram/TV+TAQ+Der/vn+GALUAQ+Der/nn:%>%TRUNCtaraluaq Z2aqZ ;
+Gram/TV+TAQ+Der/vn+GALUAQ+Der/nn:%>%TRUNCgaraluaq Z2aqZ ;

!---------------------

LEXICON Saq !!= * @CODE@  passivt nomen af transitive stammer på vokal PL revision 20180409
 TV-mod_V ;
+Gram/TV+TAQ+Der/vn:%>saq Z1Zmorf ;
+Gram/TV+TAQ+Der/vn+GALUAQ+Der/nn:%>saraluaq Z2aqZ ;

LEXICON iSaq !!= * @CODE@ passivt nomen af transitive stammer på vokal med strong i 
 TV-mod_V ;
+Gram/TV+TAQ+Der/vn:%>saq Z1Zmorf ;
+Gram/TV+TAQ+Der/vn+GALUAQ+Der/nn:%>saraluaq Z2aqZ ;

!Uanvendt 20180412 men ved ny struktur nødvendig, men med ny default PL
!LEXICON iSaqP !!= * @CODE@ placeholder for future exclusive lexicon for pluralis tantum vowel stems in i
! TV-mod_VP ;

LEXICON SaqP !!= * @CODE@ 
 TV-mod_VP ;
+Gram/TV+TAQ@U.Num.Pl@+Der/vn:%>%TRUNCsaq@U.Num.Pl@ Z1Zmorf ;
+Gram/TV+TAQ+Der/vn+GALUAQ+Der/nn:%>%TRUNCsaraluaq Z2aqZ ;

!--------------------

LEXICON Saq_schwa !!= * @CODE@ gennemgangsleksikon for schwa-stammer uden derivativer
 TV-mod_schwa ;
+Gram/TV+TAQ+Der/vn:%>isaq Z1Zmorf ;
+Gram/TV+TAQ+Der/vn+GALUAQ+Der/nn:%>isaraluaq Z2aqZ ;

LEXICON Saq_schwaP !!= * @CODE@ gennemgangsleksikon for schwa-stammer uden derivativer - pluralis tantum
 XTPX_schwa ;
+Gram/TV+TAQ@U.Num.Pl@+Der/vn:%>isaq@U.Num.Pl@ Z1Zmorf ;
+Gram/TV+TAQ+Der/vn+GALUAQ+Der/nn:%>isaraluaq Z2aqZ ;

!--------------------

LEXICON uteSaq !passivt nomen af transitive stammer med UTE
 XTuteX ;
+Gram/TV+TAQ+Der/vn:%>%TRUNCssaq Z1Zmorf ;

LEXICON uteSaqP !!= * @CODE@  passivt nomen af transitive stammer med UTE
 XTutePX ;
+Gram/TV+TAQ@U.Num.Pl@+Der/vn:%>saq@U.Num.Pl@ Z1Zmorf ;

!---------------------

LEXICON nngisaq !!= * @CODE@  passivt nomen af transitive stammer på NNGIT
    TV-mod_nngit ; !Rettet fra flex-tv_nngit PL 20180416
+TAQ+Der/vn:%>saq Z1Zmorf ;
+TAQ+Der/vn+GALUAQ+Der/nn:%>saraluaq Z2aqZ ;

LEXICON nngisaqP !!= * @CODE@  passivt nomen af transitive pluralis tantum stammer på NNGITLEXICON prae understreg
 XTPX_nngit ;
+TAQ@U.Num.Pl@+Der/vn:%>saq@U.Num.Pl@ Z1Zmorf ;
+TAQ+Der/vn+GALUAQ+Der/nn:%>saraluaq Z2aqZ ;

!-----------------------
!-----------------------

!TEST: Denne model bør overflødiggøre en hel række Gaq, Saq etc.

LEXICON HTR_V_SAQ_nnip !!= * @CODE@ 20100630 vokalstammer som asavaa med HTR på NNIP (asannippoq, takunnippoq)
+Gram/TV: TV_vaa ;
+Gram/TV+HTR+Der/vv:%>nnip IV_k_stem ;
+Gram/TV+HTR+Der/vv+NIQ_AJUR+Der/vv:%>nninneq% ajor flex-iv ;
+Gram/TV+TAQ+Der/vn:%>saq Z1Zmorf ;
+Gram/TV+TAQ+Der/vn+GALUAQ+Der/nn:%>saraluaq Z2aqZ ;

LEXICON HTR_V_SAQ_si !!= * @CODE@ 20100630 vokalstammer som matuaa med HTR på SI (matusivoq)
+Gram/TV: TV_vaa ; 
+Gram/TV+HTR+Der/vv:%>si XIi_voqXmorf ; !PL20240517 Ændret fra IV_voq pga fx taasisip
+Gram/TV+TAQ+Der/vn:%>saq Z1Zmorf ;
+Gram/TV+TAQ+Der/vn+GALUAQ+Der/nn:%>saraluaq Z2aqZ ;

LEXICON HTR_V_SAQ_i !!= * @CODE@ 20171022 vokalstammer som pitsaalivaa med HTR på I (pitsaaliivoq)
+Gram/TV: TV_vaa ;
!   flex-tv_vaa ;
+Gram/TV+HTR+Der/vv:%>i XIi_voqXmorf ;
+Gram/TV+TAQ+Der/vn:%>saq Z1Zmorf ;
+Gram/TV+TAQ+Der/vn+GALUAQ+Der/nn:%>saraluaq Z2aqZ ;

LEXICON HTR_V_SAQ_i_P !!= * @CODE@ 20171022 vokalstammer i pluralis med HTR på I (pitsaaliivoq)
+Gram/TV: TV_vaa ;
!   flex-tv_vaa ;
+Gram/TV+HTR+Der/vv:%>i XIi_voqXmorf ;
+Gram/TV+TAQ@U.Num.Pl@+Der/vn:%>saq@U.Num.Pl@ Z1Zmorf ;
@U.Num.Pl@+Gram/TV+TAQ+Der/vn+GALUAQ+Der/nn:%>saraluaq@U.Num.Pl@ Z2aqZ ;

LEXICON HTR_V_SAQ_ller !!= * @CODE@  (aavaa - aasaq - aallerpoq)
+Gram/TV: TV_vaa ;
+Gram/TV+HTR+Der/vv:%>ller XIirXmorf ;
+Gram/TV+TAQ+Der/vn:%>saq Z1Zmorf ;
+Gram/TV+TAQ+Der/vn+GALUAQ+Der/nn:%>saraluaq Z2aqZ ;
